臺灣高等法院交通事件裁定　　　　　　　　　　　　九十三年度交抗字第六二三號
　　抗　告　人　鴻詮商業機器有限公司
　　即受處分人
　　代　表　人　甲○○
右抗告人因違反道路交通管理處罰條例案件，不服臺灣臺北地方法院，中華民國九十
三年七月二十六日所為裁定（九十三年度交聲字第五八五號），提起抗告，本院裁定
如左：
    主  文
抗告駁回。
    理  由
一、抗告意旨略以：九十三年四月四日晚間十時二十分許，本人行經該路口，已在該
    路段大堵車約兩小時，因此路口燈號秒差不正常，又不見交通警察前來紓解車流
    ，本人被採證的第二張照片，煞車燈是亮著，顯見本人車為停止狀態，車速仍有
    時速八公里，如果真闖紅燈速度那麼快，不可能還會有第二張照片，而且距離那
    麼近，請明察。
二、按汽車駕駛人，行經有燈光號誌管制之交岔路口闖紅燈者，處新臺幣（下同）一
    千八百元以上五千四百元以下罰鍰，道路交通管理處罰條例第五十三條定有明文
    ，又汽車駕駛人有違規行為，經以科學儀器取得證據資料，且當場不能或不宜攔
    截製單舉發者，得對汽車所有人逕行舉發處罰，同條例第七條之二第一項第六款
    亦有明文。又汽車駕駛人，違反同條例第五十三條者，除依原條款處罰鍰外，並
    記違規點數三點，同條例第六十三條第一項第三款固有明文，然倘依前開規定逕
    行舉發處罰汽車所有人，且該汽車所有人又係法人時，因法人本無從考領駕駛執
    照，自無因於一定時間內違規點數達一定次數而遭吊扣駕駛執照之可言，故性質
    上無從對於屬於法人之汽車所有人記違規點數，先此敘明。又設於有號誌之交岔
    路口、白色、寬三十至四十公分、依遵行方向之路面寬度劃設之白色橫向標線，
    為停止線，用以指示行駛車輛遇行車管制號誌中紅燈亮起或箭頭綠燈熄滅時停止
    之界限，道路交通標誌標線號誌設置規則第一百七十條第一項、第二項定有明文
    ，行駛車輛於遇紅燈時超越停止線，自已進入交岔路口或佔用行人穿越道線，往
    往易造成交岔路口車輛、行人行進之遲滯或危險，況有燈光號誌管制之交岔路口
    ，於紅燈亮起時，行駛車輛本應遵照標誌、標線（包含停止線）、號誌之指示停
    車，若於紅燈時車輛猶超越停止線繼續向前行駛，既未遵守禁制標線之指示，超
    越應停止之界限，自仍屬闖紅燈之行為，殊不因有無完成闖越交岔路口之動作（
    業已進入銜接路段）而有歧異，此觀道路交通標誌標線號誌設置規則第一百七十
    條第三項另規定「本標線之前得加繪黃色『越線受罰』標誌」，更堪認定，是汽
    車駕駛人於交岔路口紅燈時仍超越停止線向前行駛，自屬行經有燈光號誌管制之
    交岔路口闖紅燈之違規行為。
三、本件抗告人即受處分人（下稱受處分人）所有Ｄ４—５１０９號自小客貨車，於
    民國（下同）九十三年四月四日晚間十時二十分許，沿西濱公路（台６１號公路
    ）新竹市路段南向北行駛，行經新竹市○○路○○路口時，該處為有燈光號誌管
    制之交岔路口，且西濱路方向之行車管制號誌為紅燈，詎該Ｄ４—５１０９號自
    小客貨車仍闖越紅燈，經闖紅燈自動偵測照相機攝得違規行為影像後，由新竹市
    警察局交通隊員警陳文華對車輛所有人即受處分人逕行製單舉發，受處分人於應
    到案日期（九十三年六月十八日）前之九十三年六月三日到案陳述意見，並撰寫
    交通違規案件陳述書，由原處分機關函請舉發單位調查結果後，仍認違規行為明
    確，於九十三年六月二十五日依道路交通管理處罰條例第五十三條、違反道路交
    通管理事件統一裁罰標準表規定，裁處異議人罰鍰二千七百元在案。受處分人於
    同日收受裁決書後，旋於同日具狀聲明異議。
四、經查：
(一)、受處分人之代表人甲○○坦承駕駛Ｄ４—５１０９號自小客貨車，於九十三年四
    月四日晚間十時二十分許，沿西濱公路（台６１號公路）新竹市路段南向北行駛
    ，行經新竹市○○路○○路口時，該處為有燈光號誌管制之交岔路口，且西濱路
    方向之行車管制號誌為紅燈，該Ｄ４—５１０９號自小客貨車於紅燈時仍穿越停
    止線向前行駛，並經闖紅燈自動偵測照相機攝得影像等情，核與卷附採證照片二
    幀所攝影像相符。
(二)、受處分人之代表人甲○○雖辯稱：「當日掃墓完畢北返，行駛西濱公路新竹路段
    時遇到大塞車，行經新竹市○○路○○路口時，遇到紅燈，該Ｄ４—５１０９號
    自小客貨車為路口停等紅燈的第一輛車，駕駛人因大堵車而顯得有點不耐煩紅燈
    太久，稍微讓車輛向前滑行，但仍踩煞車，故並未有何闖紅燈之違規行為」、「
  　九十三年四月四日晚間十時二十分許，本人行經該路口，已在該路段大堵車約兩
    小時，因此路口燈號秒差不正常，又不見交通警察前來紓解車流，本人被採證的
    第二張照片，煞車燈是亮著，顯見本人車為停止狀態，車速仍有時速八公里，如
    果真闖紅燈速度那麼快，不可能還會有第二張照片，而且距離那麼近」等語。然
    查，經核對前開採證照片二幀，第一幀照片中Ｄ４—５１０９號車已跨越停止線
    ，且並無任何煞車燈亮起，第二幀照片中Ｄ４—５１０９號車已進入交岔路口並
    佔用行人穿越道線，雖此時該車後方之第三煞車燈亮起，然時速仍有每小時八公
    里，顯見仍在行進中。受處分人之代表人雖另辯稱：「煞車燈亮著，顯見車為停
    止狀態」等語，但查「煞車燈亮著」，係代表踩煞車，且車輛行進中，只要踩煞
    車，「煞車燈即亮」，但並非車即停止，是受處分人之代表所辯，尚非可取。則
    受處分人所有車輛既於有燈光號誌管制之交岔路口紅燈亮起時未停於禁制標線之
    停止線後方，猶繼續向前行駛跨越停止線，依前開說明，業屬闖紅燈之行為，受
    處分人以上情置辯，求予撤銷免罰，顯無足採。
(三)、綜上，本件受處分人所有車輛確有行經有燈光號誌管制交岔路口闖紅燈之違規行
    為，原處分機關因而依道路交通管理處罰條例第五十三條、第七條之二第一項、
    第二項，違反道路交通管理事件統一裁罰標準表規定，裁處異議人罰鍰二千七百
    元，自屬允當，原審以受處分人之聲明異議，為無理由，依道路交通案件處理辦
    法第十九條規定裁定駁回，經核依法洵無不合，抗告人抗告意旨所執前述理由指
    摘原裁定不當，為無理由，應予駁回。
五、據上論斷，應依道路交通案件處理辦法第二十六條、道路交通管理處罰條例第八
    十九條、刑事訴訟法第四百十二條，裁定如主文。
中　　　華　　　民　　　國　　　九十三　　　年　　八　　　月　　三十一   日
                              臺灣高等法院交通法庭
                                  審判長法  官 吳 啟 民
                                        法  官 林 瑞 斌
                                        法  官 施 俊 堯
右正本證明與原本無異。
不得再抗告。
                                        書記官 陳 彥 蕖
中　　　華　　　民　　　國　　　九十三　　　年　　八　　　月　　三十一   日
